---
title: "Pensionistas - Gov.Federal"
output: 
  flexdashboard::flex_dashboard:
    orientation: columns
    vertical_layout: fill
runtime: shiny
---

```{r setup, include=FALSE}
library(flexdashboard)
library(shiny)
library(tidyverse)
library(colorspace)
library(viridis)
library(stringr)
library(tidyr)
library(lubridate)
library(readr)
# df_graph<- readRDS(file="df_trabalho.rds")

#load("dados_pensionstas_militares.RData")

df_graph <- read_csv(
    "consolidated_data.csv", 
    #locale = locale(encoding = "UTF-8"),
    col_types = cols(
        total_rendimento_bruto = col_number(), 
        max_rendimento_bruto = col_number(), 
        total_rendimento_iquido = col_number(), 
        max_rendimento_liquido = col_number(), 
        min_data_inicio_beneficio = col_date(format = "%Y-%m-%d"), 
        quantidade = col_integer(),
        `Data Processamento` = col_date(format = "%Y-%m-%d")
    )
)
df_graph<- 
  df_graph %>%
  mutate(
    # `TIPO PENSAO`= str_replace_all(`TIPO PENSAO`, "[^[A-Za-z0-9/%,]]", " ") %>% str_squish(.)  %>% str_replace_all(.," , ", ", "),
    `TIPO DE BENEFICIARIO` = ifelse(is.na(`TIPO DE BENEFICIARIO`),"NAO INFORMADO",`TIPO DE BENEFICIARIO`),
    # faixa_etaria = ifelse(is.na(faixa_etaria), "Nao calculada", faixa_etaria),
    # `NATUREZA PENSAO`= ifelse(is.na(`NATUREZA PENSAO`), "NAO INFORMADO", `NATUREZA PENSAO`),
    # tipo_prazo = ifelse(is.na(tipo_prazo), "NAO INFORMADO", tipo_prazo),
    # `TIPO PENSAO` = ifelse(is.na(`TIPO PENSAO`), "NAO INFORMADO", `TIPO PENSAO`),
    `CARGO DO INSTITUIDOR` = ifelse(is.na(`CARGO DO INSTITUIDOR`), "NAO INFORMADO", `CARGO DO INSTITUIDOR`),
)
  
  
get_choices<- function(df_trabalho){
  (df_trabalho %>%
     filter(!is.na(`TIPO DE BENEFICIARIO`)) %>%
     #mutate(`TIPO DE BENEFICIARIO`= stringr::str_remove_all(`TIPO DE BENEFICIARIO`,"\\xe3")) %>%
    distinct(`TIPO DE BENEFICIARIO`))$`TIPO DE BENEFICIARIO`
}
get_categoric_variables<- function(df_trabalho){
  
  classe<-sapply(df_trabalho, class)
  
  names(df_trabalho)[classe =="character"]
  
}
get_numeric_variables<- function(df_trabalho){
  
  classe<-sapply(df_trabalho, class)
  
  names(df_graph)[classe %in% c("numeric", "integer")]
  
}
get_date_variables <- function(df_trabalho){
  
  classe<-sapply(df_trabalho, class)
  
  names(df_graph)[classe == "Date"]
  
}
```

Análises de ranking
=====================================  

Inputs {.sidebar data-width=300}
-------------------------------------


```{r}
library(stringr)

tipo_grafico<- c("Barra", "Linha", "Ponto")
dateRangeInput("data",
                  "Data processamento",
                  min = "2020-01-01",
                  max = "2021-02-01",
                  start = "2021-02-01",
                  end = "2021-02-01",
                  language = "pt-BR",
                  startview ="year",
                  format="dd/mm/yyyy",
                  separator = "até"
      )
 
selectInput ("var_h","Escolha a variável para eixo horizontal", choices =get_categoric_variables(df_graph), selected = get_categoric_variables(df_graph)[1] ,multiple = FALSE)
selectInput ("var_v","Escolha a variável para eixo vertical", choices =get_numeric_variables(df_graph), selected = get_numeric_variables(df_graph)[1] ,multiple = FALSE)
selectInput ("var_op","Que operação você deseja fazer com a variável do eixo vertical? (Média= Média por pensionistas para os rendimentos e média da categoria para quantidade)", choices = c("Soma","Média","Mediana da categoria", "Máximo"), selected = "Soma" ,multiple = FALSE)
selectInput ("var_fill","Escolha a variável para preencher a barra", choices =get_categoric_variables(df_graph) ,selected = get_numeric_variables(df_graph)[1],multiple = FALSE)
selectInput ("var_filtro","Selecione tipos de beneficiários", choices = get_choices(df_graph), selected = "Tudo", multiple = TRUE)
#radioButtons("tp_graph","Escolha o tipo de gráfico", choices =tipo_grafico, selected = tipo_grafico[1])
checkboxInput("rotate","Rotacionar eixo", value = TRUE)
h5("A aba Sobre informa como citar a Fiquem Sabendo ao fazer referência aos dados dessa aplicação")
```


Column {.tabset .tabset-fade}
-----------------------------------------------------------------------

### Construa o seu gráfico de barras

```{r}
renderPlot({
  
  
  if(is.null(input$var_filtro)){
    tipo_sel<- get_choices(df_graph)
  } else{
    tipo_sel<- input$var_filtro
  }
  
  varh<-input$var_h
  
  varv<- input$var_v
  
  var_fill<- input$var_fill
  
  # 
  # df_trabalho<-
  # df_graph %>%
  #   mutate(`TIPO DE BENEFICIARIO`= stringr::str_remove_all(`TIPO DE BENEFICIARIO`,"\\xe3")) %>%
  #   filter(`Data Processamento`== "2020-05-01")
  
  
  
  print(unique(df_graph$`TIPO DE BENEFICIARIO`))
  
  df_graph_bar <-
    df_graph %>%
    #mutate(`TIPO DE BENEFICIARIO`= stringr::str_replace_all(`TIPO DE BENEFICIARIO`,"\\xe3")) %>%
    filter(`Data Processamento`>= input$data[1] & `Data Processamento`<= input$data[2],
           #!!sym(varh) %in% var_sel$selected,
           `TIPO DE BENEFICIARIO` %in% tipo_sel)
  
  #print(df_graph_bar$`TIPO DE BENEFICIARIO`)
  
  if (input$var_op == "Nenhuma"){
    
    #print("nenhuma operação" )
    
    df_graph_bar <-
      df_graph_bar %>%
      mutate(VD = !!sym(varv)) %>%
      select(!!sym(varh), !!sym(var_fill),VD)
    
  } else {
    print("input$varv gráfico por barra var_fill != varh" )
    print(varv)
    
    print(input$var_op == "Média"|| varv=="quantidade")
    print(input$var_op == "Média"| varv=="quantidade")
    
    if(var_fill == varh ) {
        df_graph_bar <-
        df_graph_bar %>%
        group_by(!!sym(varh)) %>%
        summarise(
        VD = case_when(
          input$var_op == "Soma" ~ sum(as.numeric(!!sym(varv)),na.rm = TRUE),
          input$var_op == "Média" & varv!="quantidade" ~ sum(as.numeric(!!sym(varv)),na.rm = TRUE)/sum(as.numeric(quantidade),na.rm = TRUE),
          input$var_op == "Média"& varv=="quantidade" ~ mean(as.numeric(!!sym(varv)),na.rm = TRUE),
          input$var_op == "Mediana da categoria" ~ median(as.numeric(!!sym(varv)),na.rm = TRUE),
          input$var_op == "Máximo" ~ max(as.numeric(!!sym(varv),na.rm = TRUE)))
      
        
        )%>%
        ungroup() 
    
    
    } else{
      print("input$var_op gráfico por barra var_fill != varh")
      print(input$var_op)
      
        df_graph_bar <-
        df_graph_bar %>%
        group_by(!!sym(varh), !!sym(var_fill)) %>%
        summarise(
        VD = case_when(
          input$var_op == "Soma" ~ sum(as.numeric(!!sym(varv)),na.rm = TRUE),
          input$var_op == "Média" & varv!="quantidade" ~ sum(as.numeric(!!sym(varv)),na.rm = TRUE)/sum(as.numeric(quantidade),na.rm = TRUE),
          input$var_op == "Média"& varv=="quantidade" ~ sum(as.numeric(!!sym(varv)),na.rm = TRUE)/sum(as.numeric(quantidade),na.rm = TRUE),
          input$var_op == "Mediana da categoria" ~ median(as.numeric(!!sym(varv)),na.rm = TRUE),
          input$var_op == "Máximo" ~ max(as.numeric(!!sym(varv),na.rm = TRUE)))
      
        
        )%>%
        ungroup() 
    }
      #saveRDS(df_graph_bar, "df_graph_bar.rds")
    
    
  }
  
  print("df_graph_bar")
  print(df_graph_bar)
  
  
  
  graph_bar<-
    df_graph_bar %>%
    #top_n(20,total) %>%
    mutate(VI = reorder(!!sym(varh), VD)) %>%
    ggplot(aes(x=VI, y= VD)) +
    geom_col(color = "white")+
    scale_y_continuous(labels=function(x) format(x, big.mark = ".", scientific = FALSE)) +
    #scale_color_discrete_qualitative(palette = "Dark 3")+
    theme_light()+ 
    theme(
      panel.grid = element_blank(),
      axis.text.x = element_text()
      
    )#+
  #labs(x= !!sym(varh),
  #y= !!sym(varv))
  
  if(input$rotate){
    graph_bar<-
      graph_bar +
      coord_flip()
    
  }
  
  if(var_fill == varh ){
    graph_bar<-
      graph_bar +
      geom_col()
  } else{
    graph_bar<-
      graph_bar +
      geom_col(aes(fill= !!sym(var_fill) ))+
      scale_fill_viridis(discrete=TRUE, option = "E") 
  }
  
  print("äntes do graph_bar" )
  graph_bar
  
  
})
```


### Manipule os dados de seu filtro
```{r}
library(DT)
renderDataTable({
  
  if(is.null(input$var_filtro)){
    tipo_sel<- get_choices(df_graph)
  } else{
    tipo_sel<- input$var_filtro
  }
  
  varh<-input$var_h
  
  varv<- input$var_v
  
  var_fill<- input$var_fill
  
  # 
  # df_trabalho<-
  # df_graph %>%
  #   mutate(`TIPO DE BENEFICIARIO`= stringr::str_remove_all(`TIPO DE BENEFICIARIO`,"\\xe3")) %>%
  #   filter(`Data Processamento`== "2020-05-01")
  
  print(input$data[1])
  print(input$data[2])
  
  df_graph_bar <-
    df_graph %>%
    #mutate(`TIPO DE BENEFICIARIO`= stringr::str_remove_all(`TIPO DE BENEFICIARIO`,"\\xe3")) %>%
    filter(`Data Processamento`>= input$data[1] & `Data Processamento`<= input$data[2],
           #!!sym(varh) %in% var_sel$selected,
           `TIPO DE BENEFICIARIO` %in% tipo_sel)
  
  if (input$var_op == "Nenhuma"){
    
    #print("nenhuma operação" )
    
    df_graph_bar <-
      df_graph_bar %>%
      mutate(VD = !!sym(varv)) %>%
      select(!!sym(varh), !!sym(var_fill),VD)
    
  } else {
    print(input$var_op )
    print(varv)
    
    
    if(var_fill == varh ) {
        df_graph_bar <-
        df_graph_bar %>%
        group_by(!!sym(varh)) %>%
        summarise(
        VD = case_when(
          input$var_op == "Soma" ~ sum(as.numeric(!!sym(varv)),na.rm = TRUE),
          input$var_op == "Média" & varv!="quantidade" ~ sum(as.numeric(!!sym(varv)),na.rm = TRUE)/sum(as.numeric(quantidade),na.rm = TRUE),
          input$var_op == "Média"& varv=="quantidade" ~ mean(as.numeric(!!sym(varv)),na.rm = TRUE),
          input$var_op == "Mediana" ~ median(as.numeric(!!sym(varv)),na.rm = TRUE),
          input$var_op == "Máximo" ~ max(as.numeric(!!sym(varv),na.rm = TRUE)))
      
        
        )%>%
        ungroup() 
    
    
    } else{
      
        print("input$varv")
        print(input$varv)
        
        df_graph_bar <-
        df_graph_bar %>%
        group_by(!!sym(varh), !!sym(var_fill)) %>%
        summarise(
        VD = case_when(
          input$var_op == "Soma" ~ sum(as.numeric(!!sym(varv)),na.rm = TRUE),
          input$var_op == "Média" & varv!="quantidade" ~ sum(as.numeric(!!sym(varv)),na.rm = TRUE)/sum(as.numeric(quantidade),na.rm = TRUE),
          input$var_op == "Média"& varv=="quantidade" ~ mean(as.numeric(!!sym(varv)),na.rm = TRUE),          
          input$var_op == "Mediana" ~ median(as.numeric(!!sym(varv)),na.rm = TRUE),
          input$var_op == "Máximo" ~ max(as.numeric(!!sym(varv),na.rm = TRUE)))
      
        
        )%>%
        ungroup() 
    }
    #saveRDS(df_graph_bar, "df_graph_bar.rds")
    
    
  }
  

  
  #print(df_graph_bar)
  
  datatable(
    df_graph_bar,
    filter = "top",
    rownames = FALSE,
    fillContainer = TRUE,

    extensions = 'Buttons', options = list(
      dom = 'Bfrtip',
      #columnDefs = list(list(targets = c(-13), searchable = TRUE)),
      pageLength = NROW(df_graph_bar),
      buttons = c('copy', 'csv', 'excel', 'pdf', 'print')
    )
  ) %>% formatRound(ifelse(NCOL(df_graph_bar)==2,2,3),digits = 2, mark=".", dec.mark= ",")
  
  
})
```


Gráfico de análise de série temporal
=====================================


Inputs {.sidebar data-width=300}
-------------------------------------

```{css}

h1, h2, h3, h4, h5, h6 {

  font-weight:600;

}

```

```{r}
library(stringr)



dateRangeInput("data_st",
                  "Intervalo da série",
                  min = "2020-01-01",
                  max = "2021-02-01",
                  start = "2020-01-01",
                  end = "2021-02-01",
                  language = "pt-BR",
                  startview ="year",
                  format="dd/mm/yyyy",
                  separator = "até"
      )
selectInput ("var_v_st","Escolha a variável para eixo vertical", choices =get_numeric_variables(df_graph), selected = get_numeric_variables(df_graph)[1], multiple = FALSE)
selectInput ("var_op_st","Que operação você deseja fazer com a variável do eixo vertical? (Média= Média por pensionistas para os rendimentos e média da categoria para quantidade)", choices = c("Soma","Média","Mediana", "Máximo"), selected = "Soma" ,multiple = FALSE)
selectInput ("var_group","Escolha a variável para agrupamento", choices =c("Nenhuma",get_categoric_variables(df_graph)) ,selected = "Nenhuma",multiple = FALSE)
selectInput ("var_filtro_st","Selecione tipos de beneficiários", choices = get_choices(df_graph) ,selected = "tudo",multiple = TRUE)
sliderInput("num_elementos","Escolha o número de elementos a exibir no gráfico pelo ranking",1,100,10)

h5("A aba Sobre informa como citar a Fiquem Sabendo ao fazer referência aos dados dessa aplicação")

```



Column {.tabset .tabset-fade}
-----------------------------------------------------------------------
### Construa a sua série temporal


```{r}
#library(plotly)
library(dygraphs)
library(stats)

renderDygraph({
  
  library(dygraphs)
  if(is.null(input$var_filtro_st)){
    tipo_sel<- get_choices(df_graph)
  } else{
    tipo_sel<- input$var_filtro_st
  }
  var_group<- input$var_group
  
  if(var_group == "Nenhuma"){
    df_graph$total <- "Total"
    var_group<- "total"
  }
  
  varv<- input$var_v_st
  
  df_slice<-
  df_graph %>%
    #mutate(`TIPO DE BENEFICIARIO`= stringr::str_remove_all(`TIPO DE BENEFICIARIO`,"\\xe3")) %>%
    filter((`Data Processamento` >= input$data_st[1] & `Data Processamento`<= input$data_st[2]),
           `TIPO DE BENEFICIARIO` %in% tipo_sel) %>%
    group_by(!!sym(var_group)) %>%
    summarise(
      
      #total= sum(!!sym(varv),na.rm = TRUE)
      VD = case_when(
        input$var_op_st == "Soma" ~ sum(as.numeric(!!sym(varv)),na.rm = TRUE),
          input$var_op_st == "Média" & varv!="quantidade" ~ sum(as.numeric(!!sym(varv)),na.rm = TRUE)/sum(as.numeric(quantidade),na.rm = TRUE),
          input$var_op_st == "Média"& varv=="quantidade" ~ mean(as.numeric(!!sym(varv)),na.rm = TRUE),        
        input$var_op_st == "Mediana" ~ median(as.numeric(!!sym(varv)),na.rm = TRUE),
        input$var_op_st == "Máximo" ~ max(as.numeric(!!sym(varv),na.rm = TRUE)))
    )%>%
    mutate(VD = trunc(VD)) %>%
    ungroup() %>%
    slice_max(order_by = VD, n=input$num_elementos) %>%
    select(1)
  
  names(df_slice)[1] <-"var_filtro_grupo"
  
  filtro_grupo<- df_slice$var_filtro_grupo
 
  print("filtro_grupo")
  print(filtro_grupo)
  
  
  
  # if (var_group=="TIPO DE BENEFICIARIO" | is.null(input$var_filtro_st)){
  #   filtro_grupo<-tipo_sel
  #     print("filtro_grupo")
  # print(filtro_grupo)
  # }
  
  df_dygraph<-
  df_graph %>%
    #mutate(`TIPO DE BENEFICIARIO`= stringr::str_remove_all(`TIPO DE BENEFICIARIO`,"\\xe3")) %>%
    filter((`Data Processamento` >= input$data_st[1] & `Data Processamento`<= input$data_st[2]),
           `TIPO DE BENEFICIARIO` %in% tipo_sel,
           !!sym(var_group) %in% filtro_grupo) %>%
    group_by(`Data Processamento`, !!sym(var_group)) %>%
    summarise(
      
      #total= sum(!!sym(varv),na.rm = TRUE)
      VD = case_when(
        input$var_op_st == "Soma" ~ sum(as.numeric(!!sym(varv)),na.rm = TRUE),
          input$var_op_st == "Média" & varv!="quantidade" ~ sum(as.numeric(!!sym(varv)),na.rm = TRUE)/sum(as.numeric(quantidade),na.rm = TRUE),
          input$var_op_st == "Média"& varv=="quantidade" ~ mean(as.numeric(!!sym(varv)),na.rm = TRUE),        
        input$var_op_st == "Médiana" ~ median(as.numeric(!!sym(varv)),na.rm = TRUE),
        input$var_op_st == "Máximo" ~ max(as.numeric(!!sym(varv),na.rm = TRUE)))
    )%>%
    mutate(VD = trunc(VD)) %>%
    ungroup()   
  
    max_value<- max(df_dygraph$VD)
    
    title<- ""
    if (max_value> 10 ^6) {
      title<- "Valores em milhões"
      df_dygraph$VD<- trunc(df_dygraph$VD/10^6)
    }
  
    df_dygraph<-
    df_dygraph %>%
    spread(!!sym(var_group),VD) 
    
  
  
    
  
  #ts_serie_trabalho_prim <- ts(serie_trabalho$Valor[grep("VI. PRIM",serie_trabalho$Rubrica)],start = c(1997,1),end = c(ano_fim,mes_fim),frequency = 12)
  mes_ini<- as.numeric(substr(input$data_st[1],6,7))
  ano_ini<- as.numeric(substr(input$data_st[1],1,4))
  
  mes_fim<- as.numeric(substr(input$data_st[2],6,7))
  ano_fim<- as.numeric(substr(input$data_st[2],1,4))
  
    
  ts_pensao<- ts(df_dygraph[,-1],start = c(ano_ini,mes_ini),end = c(ano_fim,mes_fim),frequency = 12)
  #df_dygraph <- data.frame(df_dygraph)
  
  
    dygraph(ts_pensao,main= title, width="100%") %>%
    dyRangeSelector() %>%
    dyAxis(name= 'y', 
              valueFormatter = 'function(d){return d.toString().replace(/\\B(?=(\\d{3})+(?!\\d))/g, ".");}', axisLabelFormatter = 'function(d){return d.toString().replace(/\\B(?=(\\d{3})+(?!\\d))/g, ".");}') %>% #,valueRange = c(y_min,y_max*1.05)
    dyLegend(show = 'always', hideOnMouseOut = TRUE)%>%
    dyOptions(connectSeparatedPoints = TRUE, maxNumberWidth = 30)%>%
    dyOptions( drawGrid = FALSE) %>%
    dyHighlight(highlightCircleSize = 5) %>%
        dyHighlight(highlightCircleSize = 5, 
                highlightSeriesBackgroundAlpha = 0.4,
                hideOnMouseOut = FALSE,
                highlightSeriesOpts = list(strokeWidth = 3)) %>%
    dyCSS(textConnection( "
     .dygraph-legend > span.highlight { background-color: #B0B0B0; }
     
  "))  
  
  
})
# renderPlotly({
# 
# 
#   if(is.null(input$var_filtro_st)){
#     tipo_sel<- get_choices(df_graph)
#   } else{
#     tipo_sel<- input$var_filtro_st
#   }
#   var_group<- input$var_group
# 
#   if(var_group == "Nenhuma"){
#     df_graph$total <- "Total"
#     var_group<- "total"
#   }
# 
#   varv<- input$var_v_st
# 
# 
# 
# 
#   graph<-
#     df_graph %>%
#     mutate(`TIPO DE BENEFICIARIO`= stringr::str_remove_all(`TIPO DE BENEFICIARIO`,"\\xe3")) %>%
#     filter((`Data Processamento` >= input$data_st[1] & `Data Processamento`<= input$data_st[2]),
#            `TIPO DE BENEFICIARIO` %in% tipo_sel) %>%
#     group_by(`Data Processamento`, !!sym(var_group)) %>%
#     summarise(
# 
#       #total= sum(!!sym(varv),na.rm = TRUE)
#       VD = case_when(
#         input$var_op_st == "Soma" ~ sum(as.numeric(!!sym(varv)),na.rm = TRUE),
#         input$var_op_st == "Média" ~ mean(as.numeric(!!sym(varv)),na.rm = TRUE),
#         input$var_op_st == "Mediana" ~ median(as.numeric(!!sym(varv)),na.rm = TRUE),
#         input$var_op_st == "Máximo" ~ max(as.numeric(!!sym(varv),na.rm = TRUE)))
#     )%>%
#     ungroup() %>%
#     ggplot(aes(x=`Data Processamento`, y= VD)) +
#     geom_line(aes(group=!!sym(var_group), color= !!sym(var_group)))+
#     scale_y_continuous(labels=function(x) format(x, big.mark = ".", scientific = FALSE)) +
#     scale_x_date()+
#     scale_color_discrete_qualitative(palette = "Dark 3")+
#     theme_light()+
#     theme(
#       panel.grid = element_blank(),
#       axis.text.x = element_text()
# 
#     )
# 
#   graph
# 
# 
# })
```

### Manipule os dados de seu filtro 
```{r}
library(DT)



renderDataTable({
  
  if(is.null(input$var_filtro_st)){
    tipo_sel<- get_choices(df_graph)
  } else{
    tipo_sel<- input$var_filtro_st
  }
  var_group<- input$var_group
  
  if(var_group == "Nenhuma"){
    df_graph$total <- "Total"
    var_group<- "total"
  }
  
  varv<- input$var_v_st
  
  df_dygraph<-
    df_graph %>%
    #mutate(`TIPO DE BENEFICIARIO`= stringr::str_remove_all(`TIPO DE BENEFICIARIO`,"\\xe3")) %>%
    filter((`Data Processamento` >= input$data_st[1] & `Data Processamento`<= input$data_st[2]),
           `TIPO DE BENEFICIARIO` %in% tipo_sel) %>%
    group_by(`Data Processamento`, !!sym(var_group)) %>%
    summarise(
      
      #total= sum(!!sym(varv),na.rm = TRUE)
      VD = case_when(
        input$var_op_st == "Soma" ~ sum(as.numeric(!!sym(varv)),na.rm = TRUE),
          input$var_op_st == "Média" & varv!="quantidade" ~ sum(as.numeric(!!sym(varv)),na.rm = TRUE)/sum(as.numeric(quantidade),na.rm = TRUE),
          input$var_op_st == "Média"& varv=="quantidade" ~ mean(as.numeric(!!sym(varv)),na.rm = TRUE),        
        input$var_op_st == "Médiana" ~ median(as.numeric(!!sym(varv)),na.rm = TRUE),
        input$var_op_st == "Máximo" ~ max(as.numeric(!!sym(varv),na.rm = TRUE)))
    )%>%
    mutate(VD = trunc(VD)) %>%
    ungroup()   
  
  
  # df_dygraph<-
  #   df_graph %>%
  #   #mutate(`TIPO DE BENEFICIARIO`= stringr::str_remove_all(`TIPO DE BENEFICIARIO`,"\\xe3")) %>%
  #   filter((`Data Processamento` >= input$data_st[1] & `Data Processamento`<= input$data_st[2]),
  #          `TIPO DE BENEFICIARIO` %in% tipo_sel) %>%
  #   group_by(`Data Processamento`, !!sym(var_group)) %>%
  #   summarise(
  #     
  #     #total= sum(!!sym(varv),na.rm = TRUE)
  #     VD = case_when(
  #       input$var_op_st == "Soma" ~ sum(as.numeric(!!sym(varv)),na.rm = TRUE),
  #         input$var_op_st == "Média" & varv!="quantidade" ~ sum(as.numeric(!!sym(varv)),na.rm = TRUE)/sum(as.numeric(quantidade),na.rm = TRUE),
  #         input$var_op__st == "Média"& varv=="quantidade" ~ mean(as.numeric(!!sym(varv)),na.rm = TRUE),        
  #       input$var_op_st == "Mediana" ~ median(as.numeric(!!sym(varv)),na.rm = TRUE),
  #       input$var_op_st == "Máximo" ~ max(as.numeric(!!sym(varv),na.rm = TRUE)))
  #   )%>%
  #   mutate(VD = trunc(VD)) %>%
  #   ungroup() 
  

  DT::datatable(
    
    df_dygraph,
    filter = "top",
    rownames = FALSE,
    fillContainer = TRUE,
    
    extensions = 'Buttons', options = list(
      dom = 'Bfrtip',
      #columnDefs = list(list(targets = c(-13), searchable = TRUE)),
      pageLength = NROW(df_dygraph),
      buttons = c('copy', 'csv', 'excel', 'pdf', 'print')
    )
  ) %>% formatRound(ifelse(NCOL(df_dygraph)==2,2,3),digits = 2, mark=".", dec.mark= ",")%>% formatDate(c(1),  method =  "toLocaleDateString") 
  
  
})
```

Dados para o último mês disponível
=====================================  

### Os pensionistas com mais de um vínculo não devem ter somados os valores de **rendimento** para se chegar às suas remunerações **bruta** e **líquida**. Os valores apresentados correspondem à soma de todos os vínculos.


```{r}

microdados <- data.table::fread(
  "microdata.csv",
  colClasses=list(
    character=c("Instituidor da Pensão", "Pensionista"),
    factor=c("Categoria", "Tipo de Beneficiário", "Orgão do instituidor", "Cargo do instituidor"),
    numeric=c("Remuneração bruta", "Remuneração líquida")
 )
)


renderDataTable({
   
   microdados %>%
   DT::datatable(
      filter = "top",
      rownames = FALSE,
      fillContainer = TRUE,
      
      extensions = 'Buttons', options = list(
        dom = 'Bfrtip',
        columnDefs = list(list(targets = 7, className = 'dt-center')),
        #columnDefs = list(list(targets = c(-13), searchable = TRUE)),
        pageLength = 50,
        buttons = c('copy', 'csv', 'excel', 'pdf', 'print')
      )
    )%>% formatRound(7:8,digits = 2, mark=".", dec.mark= ",")
}
  
)
```

Sobre
=====================================  
```{r}
renderUI({
  
   tags$iframe(src = "https://fiquemsabendo.github.io/pensionistas-metodologia.github.io/", height="100%", width="100%")
   #includeHTML("www/estoria_gfs.html")
  
})
  



```

